【裁判字號】    97,訴,3223
【裁判日期】    970530
【裁判案由】    清償借款
【裁判全文】
臺灣臺北地方法院民事判決              97年度訴字第3223號
原      告  華南商業銀行股份有限公司
法定代理人  甲○○
訴訟代理人  乙○○
被      告  丙○○
上列當事人間請求清償借款事件，本院於民國97年5 月26日言詞
辯論終結，判決如下：
    主      文
被告應給付原告新台幣伍拾伍萬肆仟玖佰伍拾捌元，及自民國九
十六年十一月二十一日起至清償日止，按年息百分之四點二九計
算之利息，暨自民國九十六年十二月二十一日起至清償日止，逾
期在六個月內者按上開利率百分之十，逾期超過六個月者按上開
利率百分之二十計算之違約金。
訴訟費用新台幣陸仟零陸拾元由被告負擔。
    事實及理由
一原告起訴主張：
  (一)被告於民國93年7月30日向伊借款新台幣（下同）800,000元
    ，約定借款期間至100年7月30日止，利息自借款日起1 年內
    按伊定儲利率指數加碼年息1.2%計息，1年後改按年息1.75%
    計息，隨伊定儲利率指數調整而調整，依年金法按月平均攤
    還本息。另約定未按期攤還時，逾期在6 個月以內者按上開
    利率10%，逾期超過6 個月者按上開利率20%加付違約金；如
    有任何一宗債務不依約清償者，債務視為全部到期。
  (二)詎被告僅繳納本息至96年11月20日，尚欠本金554,958 元及
    利息、違約金未償，爰依兩造間之消費借貸契約，提起本件
    訴訟等語。聲明為：如主文第1項所示。
二原告主張被告向其借款，積欠本金554,958 元及利息、違約金
  未償之事實，為到庭被告所自認，堪予信實。從而，原告依據
  兩造間之消費借貸契約，訴請被告給付如主文第1 項所示之本
  息及違約金，即無不合，應予准許。被告雖辯稱：伊已依消費
  者債務清理條例之規定聲請更生，本件訴訟依該條例第27條規
  定應當然停止云云，惟按消費者債務清理條第27條係規定：「
  債權人於法院裁定開始更生或清算程序前，就應屬債務人之財
  產，提起代位訴訟、撤銷訴訟或其他保全權利之訴訟，於更生
  或清算程序開始時尚未終結者，訴訟程序在監督人或管理人承
  受訴訟或更生或清算程序終止或終結以前當然停止」，係針對
  更生或清算程序開始時尚未終結之訴訟所設規定，被告雖於97
  年4 月25日向本院聲請更生，有聲請狀在卷可稽，惟其自承本
  院尚未裁定准許更生（見本院97年5 月26日言詞辯論筆錄），
  是前開規定於本件即無適用餘地，亦即，本件訴訟未依法當然
  停止，併予指明。
三訴訟費用負擔之依據：民事訴訟法第78條。
中    華    民    國    97    年    5     月    30    日
                  民事第六庭    法  官  陳婷玉
以上正本係照原本作成
如對本判決上訴，須於判決送達後20日內向本院提出上訴狀
中    華    民    國    97    年    5     月    30    日
                                書記官  詹雪娥


司法院資訊處製作；財團法人民間司法改革基金會備份。
